【裁判字號】    97,交易,721
【裁判日期】    971229
【裁判案由】    公共危險等
【裁判全文】
臺灣板橋地方法院刑事判決             97年度交易字第721號
公  訴  人  臺灣板橋地方法院檢察署檢察官
被      告  乙○○
上列被告因公共危險等案件，經檢察官提起公訴（97年度偵字第
25979號），本院以簡式審判程序審理，判決如下：
    主  文
乙○○犯不能安全駕駛動力交通工具罪，處拘役伍拾日，如易科
罰金，以新臺幣壹仟元折算壹日。
其餘被訴過失傷害部分，公訴不受理。
    事實及理由
一、本件係依刑事訴訟法第273 條之1 第1 項規定，以簡式審判
    程序審理判決，合先敘明。
二、本件被告之犯罪事實、證據，均引用如附件起訴書之記載。
三、核被告乙○○所為，係犯刑法第185 條之3 之罪。爰審酌被
    告素行，併其應明確深悉服用酒類，對意識能力具有不良影
    響，如酒後駕駛汽車，對一般往來公眾及駕駛人自身皆具高
    度危險性，竟漠視自身安危，且枉顧公眾安全，於服用酒類
    後其呼氣酒精濃度逾每公升0.71毫克，在已處於不能安全駕
    駛動力交通工具之狀態下，仍駕駛車輛危害道路交通安全之
    重大虞慮，並已經滋生交通事故，暨犯罪後態度等一切情狀
    ，酌情量處如主文所示之刑，並諭知如易科罰金之折算標準
    。
四、公訴意旨另以被告因前開車禍，致被害人即告訴人丁○○之
    受有傷害（詳如附件起訴書所載），因認被告另涉刑法第28
    4 第1 項前段之過失傷害罪嫌云云。按告訴乃論之罪，告訴
    人於第1 審辯論終結前得撤回其告訴，又告訴經撤回者，應
    諭知不受理之判決，刑事訴訟法第238 條第1 項、第303 條
    第3 款定有明文。經查，本件被害人告訴被告過失傷害部分
    ，起訴書認係犯刑法第284 條第1 項前段之罪，依同法第28
    7 條前段之規定，須告訴乃論。茲據告訴人於本院言詞辯論
    終結前，已與被告達成民事調解，具狀撤回告訴，有撤回狀
    在卷可稽，是據前述，爰就此部分之犯行，不經言詞辯論，
    逕為不受理之判決。
據上論斷，應依刑事訴訟法第273 條之1 第1 項、第299 條第1
項前段、第310 條之2 、第454 條、第303 條第3 款、第307 條
，刑法第185 條之3 ，判決如主文。
本案經檢察官靳開聖到庭執行職務。
中    華    民    國    97    年    12    月    29    日
                        交通法庭法  官  黎錦福
上列正本證明與原本無異。
如不服本判決，應於判決送達後10日內敘明上訴理由，向本院提
出上訴狀（應附繕本），上訴於臺灣高等法院。
                                書記官  蔡麗春
中    華    民    國    97    年    12    月    29    日
附錄本案論罪科刑法條全文：
中華民國刑法第185條之3
服用毒品、麻醉藥品、酒類或其他相類之物，不能安全駕駛動力
交通工具而駕駛者，處1 年以下有期徒刑、拘役或科或併科15萬
元以下罰金。
......................................................
附件：
臺灣板橋地方法院檢察署檢察官起訴書
                                     97年度偵字第25979號
    被      告  乙○○  男  50歲（民國○○年○月○○日生）
                        住臺北縣土城市○○路24巷5號10樓
                        身分證統一編號：Ｚ000000000號
上被告因公共危險等案件，業經偵查終結，認應該提起公訴，茲
將犯罪事實及證據並所犯法條分敘如下：
        犯罪事實
一、乙○○於民國97年9 月3 日中午12時許，在臺北縣板橋市○
    ○路附近某家餐廳與朋友飲用酒類後，已達不能安全駕駛動
    力交通工具之程度，詎仍於同日下午5 時許，駕駛車牌號碼
    0313-MV 號自小客車，欲返回臺北縣土城市○○路住處，至
    當日晚上6 時20分許，行經臺北縣板橋市○○路23號前，本
    應注意汽車行駛安全，而依當時為天候晴、夜間有照明，道
    路路面狀況乾燥、無缺陷、無障礙物，且視距良好之市區道
    路，並無不能注意之情事，竟因不勝酒力，疏未注意右方機
    車狀況，撞及由丁○○騎乘之車牌號碼WSN-093 號輕型機車
    ，丁○○因而人車倒地，受有左肱骨骨折、頭部創傷合併左
    眉撕裂傷4 公分、左肘擦傷及左肩舺骨骨折等傷害。嗣經警
    前往現場處理並於同日晚上7 時37分許，測得乙○○呼氣酒
    精濃度達每公升0.71毫克，始悉上情。
二、案經丁○○訴由臺北縣政府警察局板橋分局報告偵辦。
        證據並所犯法條
一、上揭事實，業據被告乙○○於警詢及偵訊中坦承不諱，核與
    證人丁○○於警詢及偵訊時證述之情節相符，復有酒精測定
    紀錄表、臺北縣政府警察局舉發違反道路交通管理事件通知
    單影本、臺北縣政府警察局執行交通違規移置保管車輛收據
    第一聯影本、道路交通事故調查報告表（一）（二）、交通
    事故現場圖、刑法第185 條之3 案件測試觀察紀錄表、酒後
    生理協調平衡檢測紀錄表、亞東紀念醫院診斷證明書診字第
    0970092135號及交通事故照片10張在卷可按，被告犯嫌堪以
    認定。
二、核被告乙○○所為係犯刑法第185 條之3 之重大違背義務致
    交通危險罪及同法第284條第1項過失傷害罪嫌。被告所犯上
    開公共危險（飲酒後駕車）、過失傷害犯行，行為互殊，應
    予分論併罰。
三、依刑事訴訟法第251 條第1 項提起公訴。
    此    致
臺灣板橋地方法院
中    華    民    國    97    年    10    月    8     日
                              檢  察  官  甲○○
                                          丙○○
本件正本證明與原本無異
中    華    民    國    97    年    10    月    27    日
                              書記官
所犯法條：
中華民國刑法第185條之3
服用毒品、麻醉藥品、酒類或其他相類之物，不能安全駕駛動力
交通工具而駕駛者，處一年以下有期徒刑、拘役或科或併科十五
萬元以下罰金。
中華民國刑法第284條
（過失傷害罪）
因過失傷害人者，處6 月以下有期徒刑、拘役或5 百元以下罰金
，致重傷者，處1 年以下有期徒刑、拘役或5 百元以下罰金。
從事業務之人，因業務上之過失傷害人者，處1 年以下有期徒刑
、拘役或1 千元以下罰金，致重傷者，處3 年以下有期徒刑、拘
役或2 千元以下罰金。


司法院資訊處製作；財團法人民間司法改革基金會備份。
